臺灣臺南地方法院刑事判決　　　　　　　　　　　　　九十三年度易字第二三號
　　公　訴　人　臺灣台南地方法院檢察署檢察官
　　被　　　告　甲○○
右列被告因詐欺案件，經檢察官提起公訴（九十三年度偵緝字第一三０號)，本院判
決如左：
    主  文
甲○○意圖為自己不法之所有，以詐術使人將本人之物交付，處有期徒刑拾月。
    事  實
一、甲○○前於民國八十二年一月十九日因偽造文書案件，經本院以八十一年度訴緝
    字第一四六號判處有期徒刑十月確定；又因竊盜案件，經臺灣高等法院臺南分院
    以八十二年度上訴字第五二六號判處有期徒刑六年，刑前強制工作三年確定；復
    因偽造文書案件，經臺灣高等法院高雄分院以八十三年度上訴字第一六三號判處
    有期徒刑六月確定；另因偽造文書案件，經臺灣高等法院以八十二年度上訴字第
    四七五０號判處有期徒刑三年四月，且經最高法院以八十三年度臺上字第三四六
    一號駁回上訴確定。嗣經臺灣高等法院高雄分院以八十六年度聲字第五０號裁定
    應執行有期徒刑九年十月，刑前強制工作三年，並於八十五年十一月十八日送監
    執行，甫於八十九年九月二十八日縮短刑期假釋出監，縮刑期滿日為九十四年五
    月二十三日。詎甲○○於假釋期間猶不知悔改，竟意圖為自己不法之所有，於九
    十一年四月間某日，在台南縣永康市某餐廳及台南市○○路之楓林茶館等處，向
    丙○○佯稱：若丙○○以自己之名義向銀行辦理信用貸款，並將貸得之款項供其
    使用，之後由其清償前十期本息，十期後其再將所有本金還給丙○○，再由丙○
    ○清償剩餘貸款，丙○○即可得到近十期款項之利益等語，致丙○○信以為真而
    陷於錯誤，於同年月二十四日，由甲○○委由某不詳姓名之男子與女子各一名，
    在該二名不知內情之甲○○友人之陪同下，向中國信託商業銀行股份有限公司（
    下稱中國信託商銀）臺南分行申請新台幣（下同）十五萬元之信用貸款，經中國
    信託商銀臺南分行於當日將信用貸款核撥匯入中國信託商銀重陽分行帳號：00
    0000000000號之丙○○帳戶後，丙○○即將該帳戶之提款卡交由該二
    名甲○○友人用以提領九萬元以交予甲○○，及將四萬九千元轉帳匯入中國信託
    商銀永康分行帳號：000000000000號之甲○○帳戶。嗣因甲○○未
    依先前約定繳納前揭信用貸款前十期之本息，丙○○始知受騙。
二、案經丙○○訴請臺灣臺南地方法院檢察署檢察官偵查起訴。
    理  由
一、訊據被告甲○○矢口否認有何詐欺犯行，辯稱：我雖然有前科，但我沒有詐欺，
    我沒有騙丙○○，我如果要騙丙○○，我可以繳四、五期的錢，再另外騙他，從
    頭到尾都是告訴人講的，並沒有其他証據証明他說的真實性，他把存摺報失竊，
    他領出三十萬元，為何他不拿領出的錢去繳貸款云云。
  (一)但查：
  1.被告甲○○右揭詐欺之犯行，業據告訴人丙○○於偵審中指訴甚詳。
  2.告訴人確有於九十一年四月二十四日向中國信託商業銀行台南分行信用貸款十五
    萬元，並於當日核撥，匯入告訴人所開設之中國信託商業銀行重陽分行第000
    000000000號帳戶，嗣即被人自該帳戶內提款九萬元，且被告所有之中
    國信託商業銀行永康分行第000000000000號帳戶確於當日自告訴人
    前揭帳戶收受匯款四萬九千元等情，有中國信託商業銀行台南分行九十二年十二
    月三十一日中信銀作業0000000000二五號函檢附之申請貸款資料及對
    帳單（見偵查卷九十二年度偵緝字第九三七號卷第七四至八十頁），及中國信託
    商銀傳真帳戶資料（見前揭偵查卷第一０二頁）各一份附卷可佐。
  3.參以告訴人與二名姓名年籍不詳之人於前揭時間至中國信託商銀臺南分行申辦信
    用貸款時遇到林思宏，經林思宏詢問該二人為何人，告訴人即向林思宏表示該二
    人係甲○○派來的等語之情，業據證人林思宏證述明確（見偵查卷九十二年度偵
    緝字第九三七號卷第四四頁反面），且被告自承前揭被告中國信託商銀永康分行
    之帳戶，係其自己使用等語（見九十三年度偵緝字第一三０號偵查卷第四七頁）
    等情，足認被告至少於其帳戶內收受了告訴人帳戶所匯入之四萬九千元，亦堪認
    前揭告訴人所申請之信用貸款確係供被告使用無疑，否則告訴人何須匯款給被告
    。被告於本院審理中又辯稱：沒有騙丙○○，轉帳之四萬九千元是丙○○欠我的
    錢要還我，另轉帳之九萬元我並沒拿到云云，可見被告已供認告訴人確有匯予四
    萬九千元，但對此四萬九千元，辯稱係借款一節，均未能提出其與告訴人間互相
    借貸之相關事證以供查證，其所辯即不足採信。
  4.又被告取得前揭信用貸款之金額後，並未依其承諾清償應繳付之本息乙節，業據
    告訴人指訴在卷外，並有中國信託商銀臺南分行九十二年十二月三十一日中信銀
    作業0000000000二五號函檢附之放款帳戶還款交易查詢紀錄（九十二
    年度偵緝字第九三七號偵查卷第七六頁）附卷可稽。
  (二)綜上所述，被告向告訴人佯稱以自己之名義向銀行辦理信用貸款供被告使用，之
    後由被告清償前十期本息，十期後被告將給付其所有本金，再由告訴人繳清剩餘
    金額，告訴人即可得到近十期款項之利益等語，致告訴人以為有利可圖，陷於錯
    誤而願意申辦前揭信用貸款供被告所用，得手後卻不依約繳付本息，其有施用詐
    術之行為至明。被告所辯，均不足採信，本件事證明確，被告甲○○之犯行可以
    認定。
二、核被告甲○○所為，係犯刑法第三百三十九條第一項之詐欺取財罪。審酌被告甲
    ○○之前已有多次如事實欄所載之犯罪前科，且於偵查中係經通緝後始到案接受
    偵查之品行、智識程度、犯罪之動機、目的、手段、所生之危害及犯罪後尚未與
    告訴人成立民事和解等一切情狀，量處如主文所示之刑，以示懲儆。
三、至於告訴代理人指稱：被告復於九十年十二月間某日向告訴人詐稱：若由告訴人
    以申辦汽車貸款之方式購買車輛並將該車輛供被告使用，所有汽車貸款之本息均
    由被告負責清償，一年後被告再以半價將該車輛轉賣予告訴人等語，致使告訴人
    信以為真而陷於錯誤，以向遠東國際商業銀行（下稱遠東國際商銀）辦理汽車貸
    款之方式購買車牌號碼ＣＪ─七七三六號自用小客車，並約定分三十六期清償，
    嗣遠東國際商銀將該債權讓與裕融企業股份有限公司（下稱裕融公司）。惟告訴
    人購得前揭汽車並交予被告使用後，被告竟僅繳付前四期汽車貸款之本息。因認
    被告犯有連續詐欺罪，與前揭有罪部份有裁判上一罪關係，應併予審判云云。但
    查前揭汽車貸款前四期之本息係由被告所繳付一事，業據告訴人陳述在卷。若被
    告本係自始無意給付汽車貸款，意圖詐騙告訴人以申辦汽車貸款之方式購買汽車
    供其使用，衡情其於取得前揭汽車後，應無再行繳付部分貸款之舉。是以，被告
    既曾按期清償部分汽車貸款，應堪認並非自始即無意付款而詐騙告訴人貸款購車
    供其使用。其理由業據公訴人於起訴書內附敘甚詳，亦為本院所認同。且公訴人
    於本院審理中亦陳稱，公訴之事實以起訴書起訴之十五萬元貸款部份為範圍，未
    論及汽車貸款部份。告訴代理人主張此部份尚犯有連續詐欺罪云云，尚非可採。
    併此敘明。
據上論斷，應依刑事訴訟法第二百九十九條第一項前段，刑法第三百三十九條第一項
，罰金罰鍰提高標準條例第一條前段，判決如主文。
本案經檢察官乙○○到庭執行職務
中      華      民      國      九十三    年    六      月    二十四    日
          臺灣臺南地方法院刑事第三庭
                                      審判長法  官  蘇義洲
                                            法  官  徐文瑞
                                            法  官  朱中和
右正本證明與原本無異
如不服本判決應於送達後十日內向本院提出上訴狀。（應提出繕本）
                                            書記官  陳著振
中      華      民      國      九十三    年    六      月    二十五    日
附錄本案論罪科刑法條：
刑法第三百三十九條第一項
意圖為自己或第三人不法之所有，以詐術使人將本人或第三人之物交付者，處五年以
下有期徒刑、拘役或科或併科一千元以下罰金。
